臺灣高等法院臺中分院刑事裁定　
110年度聲字第2658號

聲  請  人  臺灣高等檢察署臺中檢察分署檢察官     
受  刑  人  陳慶義


上列聲請人因受刑人數罪併罰有二裁判以上，聲請定其應執行之
刑（聲請案號：110年度執聲字第1266號），本院裁定如下：
    主  文
陳慶義因犯如附表所示各罪所處之徒刑，應執行有期徒刑伍月，
如易科罰金，以新臺幣壹仟元折算壹日。
    理  由
一、聲請意旨略以：受刑人陳慶義因傷害等數罪，先後經判決確
    定如附表，應依刑法第53條、第51條第5款規定，定其應執
    行之刑，及依刑法第41條第1項規定，諭知易科罰金之折算
    標準，爰依刑事訴訟法第477條第1項聲請裁定等語。
二、按裁判確定前犯數罪者，併合處罰之。數罪併罰有二裁判以
    上者，依第51條之規定，定其應執行之刑。宣告多數有期徒
    刑者，於各刑中之最長期以上，各刑合併之刑期以下，定其
    刑期，但不得逾30年。犯最重本刑為5年以下有期徒刑以下
    之刑之罪，而受6月以下有期徒刑或拘役之宣告者，得以新
    臺幣（下同）1,000元、2,000元或3,000元折算一日，易科
    罰金。刑法第50條第1項前段、第53條、第51條第5款、第41
    條第1項分別定有明文。次按，數罪併罰之定應執行之刑，
    係出於刑罰經濟與責罰相當之考量，並非予以犯罪行為人或
    受刑人不當之利益，為一種特別的量刑過程，相較於刑法第
    57條所定科刑時應審酌之事項係對一般犯罪行為之裁量，為
    定應執行刑之宣告，乃對犯罪行為人本身及所犯各罪之總檢
    視，除應考量行為人所犯數罪反應出之人格特性，並應權衡
    審酌行為人之責任與整體刑法目的及相關刑事政策，在量刑
    權之法律拘束性原則下，依刑法第51條第5款之規定，採限
    制加重原則，以宣告各刑中之最長期為下限，各刑合併之刑
    期為上限，但最長不得逾30年，資為量刑自由裁量權之外部
    性界限，並應受法秩序理念規範之比例原則、平等原則、責
    罰相當原則、重複評價禁止原則等自由裁量權之內部抽象價
    值要求界限之支配，以使輕重得宜，罰當其責，俾符合法律
    授與裁量權之目的，以區別數罪併罰與單純數罪之不同，兼
    顧刑罰衡平原則（最高法院100年度臺抗字第440號刑事裁定
    意旨參照）。　
三、經查：
　㈠受刑人陳慶義因犯傷害等數罪，經臺灣彰化地方法院及本院
    先後判處如附表所示之刑確定，有各該案件判決及臺灣高等
    法院被告前案紀錄表在卷可查，本院認檢察官聲請定其應執
    行之刑為合法正當，應予准許。爰依最高法院110年度台抗
    大字第489號大法庭裁定意旨：「定應執行刑，不僅攸關國
    家刑罰權之行使，於受刑人之權益亦有重大影響，除顯無必
    要或有急迫情形外，法院於裁定前，允宜予受刑人以言詞、
    書面或其他適當方式陳述意見之機會，程序保障更加周全。
    」予受刑人陳述意見之機會，經本院書面通知受刑人於期限
    內表示意見而其未於期限內表示意見，有本院110中分高刑
    鳳110聲2658字第9957號函、送達證書、收狀資料查詢清單
    、收文資料查詢清單在卷可憑，審酌受刑人所犯如附表所示
    各罪之犯罪態樣、時間間隔、侵害法益、各罪依其犯罪情節
    所量定之刑，有上開判決及臺灣高等法院被告前案紀錄表在
    卷可查，暨考量前述比例原則、平等原則、責罰相當原則、
    重複評價禁止原則等自由裁量權之內部抽象價值要求之界限
    ，合併定其應執行之刑如主文所示。
　㈡按所謂「裁判確定後」，凡裁判已確定即可，而不問該刑之
    執行是否已完畢，若其中數罪之刑業已執行完畢，並不因嗣
    後定其應執行刑，而影響先前該數罪已執行完畢之事實，僅
    係將來執行時應予折抵之問題（最高法院107年度臺抗字第3
    19號刑事裁定意旨參照）。受刑人陳慶義所犯如附表編號1
    所示之罪，業已執行完畢，此有臺灣高等法院被告前案紀錄
    表1份在卷可佐，此部分與其所犯如附表編號2所示之罪，因
    符合數罪併罰規定，仍應合併定其應執行之刑，再由檢察官
    於執行時扣除已執行之部分，不致影響受刑人權益，併予敘
    明。　　
據上論斷，應依刑事訴訟法第477條第1項、刑法第53條、第51條
第5款、第41條第1項前段，裁定如主文。　　　　　
中　　華　　民　　國　　110 　年　　11　　月　　30  　日
            刑事第一庭  審判長法　官　江  德  千
                              法  官  高  增  泓     
                              法  官　簡  源  希
以上正本證明與原本無異。
如不服本裁定，應於收受送達後5日內向本院提出抗告書狀 (須
附繕本)。因疫情而遲誤不變期間，得向法院聲請回復原狀。 

                              書記官　吳  麗  琴   

中　　華　　民　　國　　110 　年　　11　　月　　30　　日
 
附表：受刑人陳慶義定應執行刑案件一覽表 
編　　　　　號  1 2  罪　　　　　名  不能安全駕駛致交通危險罪 傷害  宣　　告　　刑  有期徒刑2月 有期徒刑4月  犯　罪　日　期  109年10月30日 109年7月17日  偵查(自訴)機關 年度案號  彰化地檢109年度速偵字第1653號 彰化地檢109年度偵字第9803號  最　後 事實審 法　  院 彰化地院 中高分院   案　  號 109年度交簡字第2389號 110年度上訴字第574號   判決日期 109年12月18日 110年6月1日  確　定 判　決 法　　院 彰化地院 最高法院   案　　號 109年度交簡字第2389號 110年度台上字第5266號   確定日期 110年1月15日 110年9月15日  是否為得易科 罰金、社會勞動之案件  得易科、社勞 得易科、社勞  備註  彰化地檢110年度執字第571號 (已執畢) 彰化地檢110年度執字第4049號